【裁判字號】    88,訴,1412
【裁判日期】    890703
【裁判案由】    毒品危害防制條例
【裁判全文】
臺灣桃園地方法院刑事判決                        八十八年度訴字第一四一二號
    公  訴  人  臺灣桃園地方法院檢察署檢察官
    被      告  甲○○
    指定辯護人  本院公設辯護人乙○○
右列被告因毒品危害防制條例案件，經檢察官提起公訴（八十八年度偵字第三五０二
號），本院判決如左：
    主  文
甲○○連續販賣第二級毒品，累犯，處有期徒刑伍年陸月。
扣案第二級毒品安非他命參小包（合計毛重壹公克）均沒收銷燬之；未扣案販賣毒品
所得新台幣參仟元沒收，如一部或全部不能沒收時，以其財產抵償之。
    事  實
一、甲○○前曾於民國八十五年間，因違反麻醉藥品管理條例案件，經本院判處有期
    徒刑四月確定，於八十七年十一月十九日執行完畢。猶不知悔改，又意圖營利，
    並基於概括犯意，先於八十七年十二月下旬間某日，在桃園縣蘆竹鄉○○○○道
    附近之不詳便利商店，以新台幣（下同）一千元之代價，販賣第二級毒品安非他
    命一小包予丁○○。繼又於同年十二月下旬間某日，在南崁交流道附近之不詳便
    利商店，以二千元代價，販賣安非他命一小包予丁○○施用。嗣於八十八年二月
    二十五日上午十一時十七分許，丁○○駕駛救護車行經高速公路八十四公里北上
    路段，為警查獲其持有安非他命後（丁○○經檢察官另案處理），隨供出毒品來
    源為甲○○，並即在警方授意下，以行動電話與甲○○連絡偽稱欲購買安非他命
    ，當日下午四時三十分許，甲○○依約攜帶安非他命抵達南崁交流道旁萬祥餐廳
    準備交貨，為埋伏警員當場逮獲，並自其身上扣得安非他命三小包（合計毛重一
    公克）及吸食器一組（涉嫌施用毒品部分經檢察官另行聲請觀察勒戒）。甲○○
    為警查獲後，亦向警供出毒品來源為丙○○，並配合警方查獲丙○○。
二、案經內政部警政署國道公路警察局第二警察隊報請臺灣桃園地方法院檢察署檢察
    官偵查起訴。
    理  由
一、訊據被告甲○○固不否認於右揭時地應丁○○之請，攜帶安非他命及吸食器至南
    崁交流道附近萬祥餐廳處為警查獲之事實，惟矢口否認有何販賣毒品犯行。辯稱
    ：伊沒有賣安非他命給丁○○，是丁○○一直打電話叫伊賣給他，伊本來要帶他
    去楊梅附近買，查到的安非他命是伊自己要用的云云。經查，證人丁○○在警訊
    中先後指稱：伊是向南崁交流道名叫「阿峰」者購買，每次購買一千元，伊每次
    撥行動電話給他，每次都在便利商店交易；伊跟甲○○購買過二、三次，價格一
    千元至二千元不等等語，嗣於本院審理時復明確證稱：向甲○○買過二次安非他
    命，一次一千，一次二千，約在八十七年年尾，在南崁的便利商店買的等語（本
    院八十九年六月十九日筆錄），經核證人所述，雖向被告購買安非他命之次數、
    金額有些許出入，然因相隔一段時間，就此細節記憶略有模糊，亦符常情。而本
    件查獲經過，係證人丁○○先為警查獲後，自動向警方供出貨源，並配合警方以
    電話聯絡被告，偽稱欲購買安非他命，與被告相約於八十八年二月二十五日下午
    ，在南崁交流道附近萬祥餐廳交貨，而為埋伏警員當場逮獲被告，並自其身上查
    扣安非他命三小包等情，分據證人丁○○、警員張宏基到庭證述綦詳，衡情被告
    若未曾販賣安非他命與丁○○，豈有單憑一通邀購電話，即身攜安非他命，如約
    到場之理？足認被告確有販賣毒品予證人之事實。兩者相互參照，可認證人丁○○所述，應屬可採。被告先於警訊、偵查中辯稱：伊只告訴丁○○販賣者電話，
    請丁○○自行聯絡購買；丁○○先打電話說要買二千元的毒品，伊說沒有，伊就
    告訴她「嫂仔」的電話云云（偵卷第八頁、第二十五頁反面），在本院審理中則
    改稱：伊是要帶丁○○去楊梅買毒品；是丁○○要和伊合夥買云云（本院八十九
    年三月二日筆錄），是被告究係另行提供丁○○販賣者電話？抑或欲帶同丁○○
    向他人購買？先後所辯已然不符，且如係提供丁○○其他販賣者之電話，何需相
    約地點到場，而為警逮獲？如係與丁○○合夥購買，所攜安非他命又做何用？況
    證人即查獲員警張宏基結證稱：丁○○是自己供出上手，做警訊筆錄時沒有強暴
    脅迫之情形，丁○○打電話時甲○○並沒有給丁○○其他人的電話等語（本院八
    十九年五月十一日筆錄）；證人丁○○亦陳稱：伊在電話中跟甲○○說要買一千
    ，地點是甲○○指定的等語（本院八十九年六月十九日筆錄），均與被告所辯不
    符。此外復有安非他命三小包扣案可資佐證。綜上所述，本件事證明確，被告所
    辯無非卸責之詞，不足採信，其犯行堪予認定。
二、查安非他命係屬毒品危害防制條例第二條第一項第二款所稱之第二級毒品。核被
    告甲○○販賣二次安非他命予丁○○之所為，係犯毒品危害防制條例第四條第二
    項之販賣第二級毒品罪；至此次為警查獲其攜帶安非他命，欲販賣予丁○○之所
    為，客觀上已著手實施販賣，然尚未達既遂之程度，應以未遂論擬，是被告該次
    所為，應僅論以同條例第四條第五項、第二項之販賣第二級毒品未遂罪；公訴人
    認僅成立意圖販賣而持有毒品罪，尚有誤會。各次持有毒品之低度行為為販賣之
    高度行為所吸收，不另論罪。其先後三次販賣犯行，時間緊接，所犯基本構成要
    件相同，顯係基於概括犯意反覆為之，雖有既、未遂之別，仍應依連續犯之規定
    以一罪論。又被告有如事實欄所示之科刑及執行情形，有台灣桃園地方法院檢察
    署刑案資料查註紀錄表一紙在卷可稽，其於有期徒刑執行完畢後，五年內再犯本
    件有期徒刑以上刑之罪，為累犯，依法就法定本刑為有期徒刑及罰金部分加重其
    刑。被告於被獲後，向警供出來源，並因而查獲上手丙○○，此據證人即警員謝
    明燈結證無誤，依毒品危害防制條例第十七條規定減輕其刑。其刑有同時加重及
    減輕之情形，先加後減之。爰審酌被告販賣毒品，危害他人及社會甚鉅，情節原
    屬不輕，然所販毒品數量甚微，且販毒次數不多，及其犯後態度尚稱良好等一切
    情狀，酌情量處如主文所示之刑。扣案安非他命為毒品，依毒品危害防制條例第
    十八條第一項沒收並銷燬之；販賣毒品所得共計三千元，依毒品危害防制條例第
    十九條第一項規定沒收，如全部或一部不能沒收時，以其財產抵償之。至扣案吸
    食器一組係供被告施用毒品之用，並非本案所查扣之物，爰不予沒收，附予敘明
    。
據上論斷，應依刑事訴訟法第二百九十九條第一項前段，毒品危害防制條例第四條第
二項、第十七條、第十八條第一項前段、第十九條第一項，刑法第十一條、第五十六
條、第四十七條，判決如主文。
本案經檢察官呂理銘到庭執行職務。
中          華          民          國  八十九  年    七    月    三    日
                                臺灣桃園地方法院刑事第五庭
                                    法  官   陳彥宏
右正本證明與原本無異。
如不服本判決，應於判決送達後十日內向本院提出上訴狀( 應附繕本 )，上訴於
臺灣高等法院。
                                    書記官   魏慧夷
中          華          民          國  八十九  年    七    月    三    日
附錄法條：
毒品危害防制條例第四條製造、運輸、販賣第一級毒品者，處死刑或無期徒刑；處無
期徒刑者，得併科新臺幣一千萬元以下罰金。
製迼、運輸、販賣第二級毒品者，處無期徒刑或七年以上有期徒刑，得併科新台幣七
百萬元以下罰金。
製造、運輸、販賣第三級毒品者，處五年以上有期徒刑，得併科新臺幣五百萬元以上
罰金。
製迼、運輸、販賣專供製迼或施用毒品之器具者，處一年以上七年以下有期徒刑，得
併科新臺幣一百萬元以下罰金。
前四項之未遂犯罰之。
毒品危害防制條例第五條
意圖販賣而持有第一級毒品者，處無期徒刑或十年以上有期徒刑，得併科新臺幣七百
萬元以下罰金。
意圖販賣而持有第二級毒品者，處五年以上有期徒刑，得併科新臺幣五百萬元以下罰
金。
意圖販賣而持有第三級毒品者，處三年以上十年以下有期徒刑，得併科新臺幣三百萬
元以下罰金。
意圖販賣而持有專供製造或施用毒品之器具者，處五年以下有期徒刑，得併科新臺幣
一百萬元以下罰金。


司法院資訊處製作；財團法人民間司法改革基金會備份。
